最高法院民事裁定　　　　　　　　　　111年度台抗字第473號
抗　告 人　 中福國際股份有限公司

法定代理人　林俊廷
抗　告　人　黃立中
共　　　同
訴訟代理人　陳錦旋律師
　　　　　　洪佩君律師
上列抗告人因與高榮志等間聲請定暫時狀態之處分事件，對於中
華民國111年4月8日智慧財產及商業法院裁定（111年度商暫字第
5號），提起抗告，本院裁定如下：
    主  文
抗告駁回。
抗告訴訟費用由抗告人負擔。
    理  由 
一、本件抗告人中福國際股份有限公司（下稱中福公司）、黃立
    中以：中福公司獨立董事即相對人高榮志於民國111年3 月7
    日、11日，以維護中福公司及股東權益有討論原裁定附件所
    示議案（下稱系爭議案）為由，通知該公司擬於同年4 月22
    日召集111年第1次股東臨時會（下稱系爭股東會），惟系爭
    議案或非系爭股東會所得決議，或無召集之急迫性，非為公
    司利益且無必要，違反證券交易法（下稱證交法）第14條之
    4準用公司法第220條規定應無召集權，相對人台新綜合證券
    股份有限公司（下稱台新公司）幫助高榮志違法召集系爭股
    東會，倘將中福公司股東名簿（含證券集中保管事業之證券
    所有人名冊，下稱系爭股東名簿）交付高榮志，將致中福公
    司信譽受損，為免抗告人及全體股東發生重大、難以回復損
    害，乃依民事訴訟法第538 條規定，聲請禁止高榮志召集系
    爭股東會就系爭議案為討論、表決或選舉、作成決議；禁止
    台新公司將系爭股東會停止過戶之系爭股東名簿紙本或電磁
    紀錄提供予任何人。
二、原法院以：抗告人主張兩造間就高榮志召開系爭股東會及相
    對人應否負賠償責任，有爭執之法律關係存在，固提出系爭
    股東會召集函文等件為釋明。惟就保全必要性部分，系爭議
    案第1案部分，係針對中福公司110年8月3日股東常會議事錄
    第6案擬處分範圍不明、是否限於中壢廠房6分之1 、3000多
    坪土地及牴觸公司法規定疑義為討論及決議，該第6 案已經
    財團法人證券投資人及期貨交易人保護中心、臺灣證券交易
    所股份有限公司發函獨立董事要求審慎評估依法行使職權。
    系爭議案第2、3案部分，係針對金融監督管理委員會110 年
    間以中福公司董事會決議出售第3 人福興投資股份有限公司
    股權與關係人，卻未依規定公告及董事迴避遭裁處罰鍰，及
    青海路房地租金交易合法性問題為查核決議，另中福公司獨
    立董事不足證交法第14條之4第2項規定之人數，有辦理補選
    之必要。高榮志召開系爭股東會決議系爭議案，尚非僅憑一
    己主觀意旨擅自為之，應認具召集表決各該議案之必要性。
    而台新公司交付系爭股東名簿，乃依公司法第210 條之1第1
    項規定所為。且高榮志已自第三人取得該股東名簿，自無禁
    止台新公司交付必要。本件倘禁止召開系爭股東會，則難以
    釐清上開疑義，損害股東權益，倘否准抗告人聲請，依抗告
    人之釋明，難認其受有重大損害。審酌抗告人將來勝訴可能
    性、准予定暫時狀態之處分所防免之損害未逾相對人因該處
    分所蒙受之不利益或損害、處分與否對兩造損害之可能性及
    程度暨對公眾利益之影響等情事，本件聲請尚難認具保全必
    要性，不應准許。經核於法並無不合。抗告意旨猶以召開系
    爭股東會、表決系爭議案非為公司利益損及股東權益，抗告
    人所受損害重大，具有保全必要性云云，指摘原裁定違背法
    令，聲明廢棄，非有理由。
三、據上論結，本件抗告為無理由。依商業事件審理法第74條，
    民事訴訟法第481條、第449條第1項、第95條、第78 條，裁
    定如主文。
中    華    民    國   111    年    8     月    10    日
                      最高法院民事第八庭
                          審判長法官  陳  玉  完  
                                法官  周  舒  雁  
                                法官  陳  麗  玲  
                                法官  謝  說  容  
                                法官  黃  書  苑  
本件正本證明與原本無異
                                      書  記  官 
中    華    民    國   111    年    8     月    23    日